臺灣板橋地方法院刑事判決　　　　　　　　　　　　　九十一年度易字第六九號
　　公　訴　人　臺灣板橋地方法院檢察署檢察官
　　被　　　告　丙○○
右列被告因詐欺案件，經檢察官提起公訴（九十年度偵字第一三一六○號、第一三一
五九號），本院判決如左：
    主  文
丙○○連續意圖為自己不法之所有，以詐術使人將本人之物交付，處有期徒刑拾月。
    事  實
一、丙○○基於意圖為自己不法所有之概括犯意，首先於民國（下同）八十九年九月
    二十七日晚間九時三十分許，在台北縣土城市○○路○段與慶祥街口處，以戊○○毆打楊某胞弟為藉口，詐稱要求對質，要求戊○○打行動電話給丙○○之胞弟
    ，致戊○○陷於錯誤，而將其所有門號為行動電話一支（摩托羅拉牌行動電話８
    ０８８型）交付由丙○○接聽，楊某即佯稱與對方通話，趁戊○○不注意之際，
    持該具行動電話逃逸無蹤，詐得上開行動電話一具，繼而將該行動電話賣予上格
    通訊行；另承前開犯意，於八十九年十月二十六日零時許，在台北縣板橋市○○
    路之某巷道內，向乙○○謊稱自己對板橋路不熟，要求黃某以機車載其至附近尋
    友，而借用黃某行動電話聯絡為藉口，借得黃某行動電話，即邊走邊講後逃逸，
    騙取黃某所有之ＮＯＫＩＡ廠牌８８５０型行動電話一支，並將該行動電話以新
    台幣九千元賣予莊正和，獲取財產上不法利益；復承接前犯意，於同年十一月十
    六日晚間九時三十分許，在同縣板橋市○○路○段五十一號前，以丁○○毆打其
    弟為藉口，詐稱要求對質，要求劉某打行動電話給丙○○之胞弟，致丁○○陷於
    錯誤，而將其所有門號為行動電話一支（摩托羅拉牌行動電話３６８８型）交付
    由丙○○接聽，楊某即佯稱與對方通話，趁丁○○不注意之際，持該具行動電話
    逃逸無蹤，詐得上開行動電話一具；復承前犯意，於八十九年十一月十九日在台
    北縣土城市○○○路與員山路口處，同樣以甲○○毆打楊某胞弟，要求對質為藉
    口，致甲○○陷於錯誤，而將其所有門號為行動電話一支（ＮＯＫＩＡ牌行動電
    話８０５０型）交付由丙○○接聽，楊某即佯稱與對方通話，趁甲○○不注意之
    際，持該具行動電話逃逸無蹤，詐得上開行動電話一支；嗣後為警於九十年一月
    九日一時許，在台北縣土城市○○路二十二號查獲丙○○，並繼而查明前情，而
    被害人戊○○、乙○○、丁○○、甲○○均已將行動電話領回。
二、案經戊○○、乙○○、丁○○、甲○○訴由台北縣政府警察局土城分局報請台灣
    板橋地方法院檢察署檢察官偵查起訴。
    理  由
一、訊據被告丙○○對於其在右揭時地連續詐騙戊○○、乙○○、丁○○、甲○○等
    人所有上開行動電話各一支及嗣後販賣得利之情節，均坦承不諱。經查：
    （一）被害人丁○○於警訊中供稱：於八十九年十一月十六日晚間九時三十分許
          ，在同縣板橋市○○路○段五一號前，被告丙○○將伊叫住並指責打他弟
          弟，即要伊借行動電話找他弟弟，結果等了二十分鐘未見有人前來，楊文
          志持伊行動電話邊走邊講，突然趁伊分神之際跑走，待伊發覺已不見蹤影
          等語（見九十年度偵字第二八一五號偵查卷第十七頁背面）。
    （二）被害人乙○○於本院八十九年訴字第一六九七號被告因另涉強盜案件於併
          案審理時到庭供稱：「於八十九年十月二十五日晚上十二點許，在板橋市
          ○○○路之好樂迪ＫＴＶ前面，被告跟伊說是外地人，路不熟要伊載他到
          信義路，伊載到信義路口時，伊同意借他手機，被告下車打電話越走越遠
          ，伊與他距離約有三公尺，伊發覺有異下車追時，他就往公寓頂樓跑，後
          來沒有追到他等語」。
    （三）被害人甲○○則指稱：「於八十九年十一月十九日下午三點多，在板橋市
          ○○○路之錢櫃ＫＴＶ，被告把伊攔下來，說伊涉嫌打他表弟，要伊等他
          表弟來指認，後來要伊載他到中和連城路找他表弟，並向伊借手機撥打，
          且進入一家香燭店說要上廁所，伊在外面等，後來發覺有異，進入店裡找
          時就找不到人，手機就被他拿走了等語（見前案八十九年訴字第一六九七
          號八十九年三月二十八日訊問筆錄）」。
    （四）被害人戊○○亦到庭證述：「於八十九年九月二十七日晚上九點半左右，
          在板橋亞東工專前，伊下課要牽機車時，被告搭伊肩膀說打他弟弟，要伊
          等他弟弟來，後來要伊騎機車載他去海霸王的檳榔攤，最後載到慶祥街口
          時，他拿伊手機與他弟弟聯絡，後來他下車要伊在車上等，他繼續拿伊手
          機邊講邊走，並要伊不能過去，後來他走進一條小巷就不見了等語（見前
          案八十九年訴字第一六九七號九十年六月一日訊問筆錄）」。
    綜上所述，被害人丁○○、乙○○、甲○○及戊○○所述被告丙○○，或以佯稱
    不熟路況，或誣指被害人毆打其親人等詐術，致被害人陷於錯誤而將行動電話交
    予被告撥打，始再趁隙逃逸，因而詐得行動電話等財產上不法利益。核被告自白
    之內容予與告訴人戊○○、乙○○、丁○○、甲○○於警訊中指訴情節相符，經
    本院依職權調閱本院八十九年訴字第一六九七號卷宗審閱屬實，而該行動電話均
    已經被害人領回，有台北縣政府警察局贓物認領保管單二紙（九十年偵字第二八
    一五號第十六頁、第十九頁）、電話保證金收據一張（同前偵卷第二十四頁）附
    卷足稽。事證明確，被告犯行，堪予認定。
二、核被告所為，係犯刑法第三百三十九條第一項之詐欺取財罪（行動電話機部分）
    。其先後四次詐欺取財犯行，均時間緊接，所犯構成要件亦復相同，顯係基於概
    括犯意而為之，應依刑法第五十六條連續犯之規定，以一罪論，並加重其刑。爰
    審酌被告年富力強，竟不思循正當途徑謀生，因而連續觸犯本罪，足見品行不佳
    ，惟審酌其犯後猶能坦承供詞，被害人皆已領回行動電話等一切情狀，量處如主
    文所示之刑，以示警懲。
據上論斷，應依刑事訴訟法第二百九十九條第一項前段，刑法第五十六條、第三百三
十九條第一項，罰金罰鍰提高標準條例第一條前段，判決如主文。
本案經檢察官楊四猛到庭執行職務
中      華      民      國      九十一      年    七    月    三      日
                                      臺灣板橋地方法院刑事第三庭
                                            法  官  張瑜鳳
右正本證明與原本無異。
如不服本判決，應於判決送達後十日內，向本院提出上訴狀。
                                            書記官  陳昭綾
中      華      民      國      九十一      年    七    月    三      日
附錄本案所犯法條全文
中華民國刑法第三百三十九條
(普通詐欺罪)
意圖為自己或第三人不法之所有，以詐術使人將本人或第三人之物交付者
，處五年以下有期徒刑、拘役或科或併科一千元以下罰金。
以前項方法得財產上不法之利益或使第三人得之者，亦同。
前二項之未遂犯罰之。
